【裁判字號】    99,台上,2100
【裁判日期】    990408
【裁判案由】    違反毒品危害防制條例
【裁判全文】
最高法院刑事判決            九十九年度台上字第二一００號
上  訴  人  甲○○
上列上訴人因違反毒品危害防制條例案件，不服台灣高等法院中
華民國九十九年一月二十六日第二審判決（九十八年度上訴字第
四六七六號，起訴案號：台灣桃園地方法院檢察署九十八年度偵
字第一０二六０號），提起上訴，本院判決如下：
    主  文
上訴駁回。
    理  由
按刑事訴訟法第三百七十七條規定：上訴於第三審法院，非以判
決違背法令為理由，不得為之。是提起第三審上訴，應以原判決
違背法令為理由，係屬法定要件，如果上訴理由書狀並未依據卷
內訴訟資料，具體指摘原判決不適用何種法則或如何適用不當，
或所指摘原判決違法情事，顯與法律規定得為第三審上訴理由之
違法情形，不相適合時，均應認其上訴為違背法律上之程式，予
以駁回。本件原審經審理結果，認為上訴人甲○○販賣第三級毒
品愷他命（ Ketamine，俗稱K他命）之犯行罪證明確，因而撤銷
第一審之科刑判決，改判論上訴人以共同運輸第三級毒品罪，處
有期徒刑貳年貳月，並為相關沒收之宣告。已詳敘調查、取捨證
據之結果及憑以認定犯罪事實之心證理由。從形式上觀察，原判
決並無足以影響判決結果之違法情形存在。上訴意旨略以：(一)、
上訴人於警詢、偵查及審判中，均自白犯罪；另上訴人於偵查中
供述毒品來源，因而破獲共同正犯盧明冠，可依法減輕其刑二次
。(二)、依刑法第五十九條規定，犯罪之情狀顯可憫恕，認科以最
低度刑仍嫌過重者，可減輕其刑，原審未依該規定減輕，請求撤
銷原判決云云。惟按：(一)、原判決理由已說明：上訴人到案後，
在偵查及審判中，均自白犯罪，且上訴人於偵查中供述毒品愷他
命來自共同正犯盧明冠，使檢察官因而破獲共同正犯盧明冠，因
此依刑法第七十一條第二項規定，先適用毒品危害防制條例第十
七條第二項減輕其刑，再依同條例第十七條第一項遞減其刑等旨
明確（見原判決第六、七頁），於法尚無不合，上訴意旨亦未指
摘原判決此部分有何違法情事。(二)、刑法第五十九條之酌量減輕
其刑，應具備犯罪之情狀顯可憫恕，認科以最低度刑仍嫌過重者
，始得為之，原屬事實審法院依職權自由裁量之事項，上訴人不
得以原審未依刑法第五十九條酌減其刑指為違背法令。經核上訴
意旨，難認已符合首揭法定上訴第三審之要件，其上訴違背法律
上之程式，應予駁回。
據上論結，應依刑事訴訟法第三百九十五條前段，判決如主文。
中    華    民    國  九十九  年    四    月    八    日
                      最高法院刑事第九庭
                          審判長法官  邵  燕  玲
                                法官  李  伯  道
                                法官  孫  增  同
                                法官  李  英  勇
                                法官  施  俊  堯
本件正本證明與原本無異
                                      書  記  官
中    華    民    國  九十九  年    四    月   十四   日
                                                      V

司法院資訊處製作；財團法人民間司法改革基金會備份。
